# 关于医药企业赞助费处理

提问人：liuwei446 时间：2020-07-23 10:41:00
请教陈版，某医药生产企业A生产的药品在医院销售时，医院要求赞助一台设备，设备有的是A生产的，有的不是，A赞助的设备实际都没销售过，基本都是送给医院的，所售药品使用与赞助的设备无关，设备赠送时所签合同为设备展示、推广合同，展示期 5 年(与设备寿命差不多)，展示期间所有权归A，合同内容看不岀与所售药品存在关系，目前A将设备全部记入固定资产，按 5 年折旧，折旧费记入销售费用/推广费。问题是：一般来说展示、推广费均与所售产品相关，A所赞助的设备与药品关系不大，解释不清原因。医院怕被查收受贿赂，也不同意签赞助合同，作为捆绑销售也无法确定医院 5 年内采购量，A目前的会计处理是否合适？不合适的话，如何处理更合适些。
请陈版明示，非常感谢！

回答人：chenyiwei
这种情况可作为捆绑销售处理，即以一个总价同时销售药品和设备。建议参考新收入准则下合同总价在多项履约义务之间分摊单独方法确定药品和设备各自的合同价格，在交付时分别确认销售收入。